# 企业分立投资方财务处理

提问人：zhs7403 时间：2014-08-27 16:18:55
a企业100%非同一控制花费1ooo万于 2013 年收购b（净资产 800 万）。 2014 年底b分立为b和c，净资产 1200 万，基本一半一半分。b主要是机器设备，c是房屋这些。我理解分立时给c的资产对于a在 1000 万收购时b帐上已经有的应作为a长投的收回，收购后一年增加的资产在分立给c时作为a的投资收益分红。然后a再把这些投入新成立一家企业的思路。请问是否正确？帐务处理 如果 2013 年有的是 400 万，新增的是 200 万，那么a dr 长投 c 600 cr 长投 b 400 cr 投资收益 200 ，这样思路对吗？有什么案例可以参考？

回答人：chenyiwei
如果能够分别搞清楚分立到C的各项资产的最初来源，则你建议的处理方法具有一定的合理性和可行性。如果无法合理确定的，则建议对分立到C的净资产首先按照账面价值冲减原先的“长期股权投资——B”，冲减到零后如果仍然不够冲减的，则超出部分确认投资收益。

提问人：zhs7403 时间：2014-08-28 13:42:08
陈老师,这个投资收益您理解是作为分红免息还是收回投资的投资溢价收入.前者免所得税,后者缴纳.我理解似乎没有明确的税务依据.想听一下您的看法.也就是税务上似乎不应该出现投资收益(最后一部分按比例切),但会计肯定是和税务有时存在差异.我的意思是我直接会计按照净资产比例分配不产生投资收益可行?
2009,59.这一部分描述: 4.被分立企业的股东取得分立企业的股权（以下简称“新股”），如需部分或全部放弃原持有的被分立企业的股权（以下简称“旧股”），“新股”的计税基础应以放弃“旧股”的计税基础确定。如不需放弃“旧股”，则其取得“新股”的计税基础可从以下两种方法中选择确定：直接将“新股”的计税基础确定为零；或者以被分立企业分立出去的净资产占被分立企业全部净资产的比例先调减原持有的“旧股”的计税基础，再将调减的计税基础平均分配到“新股”上。

回答人：chenyiwei
似乎没有明确的税务规定作为依据，建议与主管税务机关充分沟通。

提问人：zengfengxia 时间：2014-08-31 20:24:59
陈版，这种分立对A来说有商业实质吗？为什么要确认损益？

回答人：chenyiwei
没有商业实质。但如果分出的净资产大于最初合并日取得的净资产，则至少说明有一部分是属于收益分配性质，可以在个别报表层面确认投资收益处理，以免长期股权投资被冲减为负数。